臺灣臺中地方法院刑事裁定
110年度聲字第4565號
聲  請  人  張資敏



上列聲請人因本院110年度訴字第2219號貪污治罪條例等案件，
聲請發還扣押物，本院裁定如下：
    主    文
扣案如附表編號1至4所示之物，准予發還聲請人。
其餘聲請駁回。
    理    由
一、聲請意旨略以：聲請人張資敏為被告張立傑之女，因被告已
    死亡，經不起訴處分，請求發還如附表所示之物等語。
二、按扣押物若無留存之必要者，不待案件終結，應以法院之裁
    定或檢察官命令發還之；其係贓物而無第三人主張權利者，
    應發還被害人，刑事訴訟法第142條第1項定有明文。
三、查張立傑因涉犯貪污治罪條例第4條第1項第5款對於違背職
    務行為收受賄賂罪、同條例第6條第1項第5款對於非主管或
    監督之事務圖利、政府採購法第87條第3項以詐術使開標發
    生不正確結果、刑法第132條第1項之洩漏國防以外秘密、第
    216條、第215條之行使業務登載不實等罪嫌，經檢察官以
　　107年度偵字第34865號、108年度偵字第31062、34335、
　　34342號偵查中，嗣張立傑於民國110年6月15日死亡，臺灣
    臺中地方檢察署檢察官於110年10月27日為不起訴處分，該
    案並扣有如附表所示之物，有本院110年度訴字第2219號刑
    事案件卷宗在卷可考。
四、次查，扣案如附表編號1至4所示之物，均為聲請人之銀行存
    摺等物，確係聲請人所有，且未經本院前開案件宣告沒收，
    又非證明張立傑或其他共犯犯罪之證據，亦非屬違禁物，故
    聲請人聲請發還如附表編號1至4所示之物，為有理由，應予
    准許。
五、末查，如附表編號5至13所示之物，均為張立傑所有，則該
    等扣案物於張立傑死亡時，應歸屬於張立傑之繼承人所有，
    須張立傑之繼承人方為有權請求發還之人，惟就聲請人之聲
    請狀及所附資料，並無證據足認其為該等扣押物之所有人。
    又依本院111年度司繼字第65號裁定選任張立傑之遺產管理
    人事件，該裁定理由記載，張立傑之全體繼承人均已拋棄繼
    承；且聲請人亦表示：其父親張立傑之全體繼承人均已拋棄
    繼承等語（見本院卷附公務電話紀錄），堪認張立傑全體繼
    承人均已拋棄繼承，聲請人已非張立傑之合法繼承人。是聲
    請人既已非張立傑之繼承人，難認聲請人得就附表編號5至1
    3所示張立傑所有扣押物主張權利。故縱如附表編號5至13所
    示扣押物本身係得發還之物，惟因聲請權人並非合法權利人
    ，本院尚難依聲請人之請求予以發還。從而，聲請人請求發
    還此部分之扣案物，尚難准許，應予駁回。
六、依刑事訴訟法第220條、第142條第1項，裁定如主文。
中　　華　　民　　國　　111 　年　　6 　　月　　20　　日
                  刑事第九庭  審判長法  官  陳培維
　　　　　　　　　                  法  官  鄭永彬
　 　　　　　　　                   法  官  陳怡珊
上正本證明與原本無異。
如不服本裁定，應於送達後五日內，向本院提出抗告狀。
                                    書記官  吳韻聆
中　　華　　民　　國　　111 　年　　6 　　月　　20　　日
附表：
編號 扣案物 數量 備註 1 張資敏華南銀行帳號000000000000號帳戶存摺 1本 109年度大型保字第21號 2 張資敏合作金庫銀行帳號0000000000000號帳戶存摺 1本  3 張資敏永豐銀行帳號00000000000000號帳戶存摺 1本  4 張資敏永豐金證卷豐原分公司帳號551B0000000號帳戶證券存摺 1本  5 華碩ASUS桌上型電腦主機 1台 張立傑 109年度大型保字第21號 6 2015筆記本 1本  7 2018筆記本 1本  8 2017臺中牡丹、玫瑰、火鶴聯合花展資料 1本  9 銀色IPHONE手機含門號SIM卡， IMEZ000000000000000 1支  10 白色IPHONE手機含門號SIM卡， IMEZ000000000000000 1支  11 新臺幣10萬元（含紙袋）  張立傑 109年度保管字第634號 12 新臺幣13萬9500元（含紙袋）   13 新臺幣9萬5800元（含紙袋）